臺灣桃園地方法院刑事判決　　　　　 99年度審交易字第363號
公　訴　人　臺灣桃園地方法院檢察署檢察官
被　　　告　蔡明煌
上列被告因過失致死案件，經檢察官提起公訴（99年度偵字第22
038 號），被告於本院準備程序進行中為有罪之陳述，本院改以
簡式審判程序，判決如下：
    主  文
蔡明煌因過失致人於死，處有期徒刑陸月，如易科罰金，以新臺
幣壹仟元折算壹日。
    事  實  及  理  由
一、被告所犯之罪，為死刑、無期徒刑、最輕本刑3 年以上有期
    徒刑或高等法院管轄第一審案件以外之罪，而被告於本院準
    備程序進行中，就被訴事實為有罪之陳述，經本院告知簡式
    審判程序意旨，並聽取公訴人及被告之意見後，依刑事訴訟
    法第273 條之1 第1 項之規定，裁定依簡式審判程序審理，
    合先敘明。
二、犯罪事實：
    蔡明煌明知其重型機車駕駛執照業經遭註銷，且吐氣所含酒
    精濃度超過每公升0.25毫克者，不得駕車，竟於民國99年6
    月5 日白天在桃園縣中壢市某處飲用保力達藥酒後，已達道
    路交通管理處罰條例應處行政罰之酒醉駕車程度，仍於同日
    晚間無照騎乘其所有車牌號碼QY2-531 號輕型機車，沿屬支
    線道之桃園縣蘆竹鄉○○村○○鄰○○○道路由蘆竹村21鄰往
    南工路方向行駛。於同日晚間7 時40分許，途經該產業道路
    與蘆竹街劃設有「停」標字之無號誌交岔路口時，本應注意
    行經無號誌之交岔路口，支線道車應暫停讓幹線道車先行，
    且當時雖為陰天、夜間，但有照明，路面為柏油路面、濕潤
    無缺陷、無障礙物，且視距良好，並無不能注意之情形，竟
    未減速暫停以讓幹線道車先行，即貿然驅車進入該交岔路口
    。適有張秀美騎乘其所有車牌號碼AV6-708 號重型機車，沿
    屬幹線道之蘆竹街由富國路往中正北路方向行至前開無號誌
    交岔路口，亦疏未充分注意車前狀況並減速慢行，2 車遂於
    路口內發生碰撞，張秀美因此受有頭部外傷、顱內出血併頸
    椎骨折，經送醫救治後，仍於同日晚間8 時40分許因中樞神
    經性休克不治死亡。蔡明煌亦負傷而送醫救治，於同日晚間
    8 時56分測得其血液酒精濃度為76.3mg/dl ，經換算相當於
    呼氣酒精濃度為每公升0.38毫克。蔡明煌於肇事後，在其過
    失肇事犯罪尚未被有偵查犯罪職權之公務員發覺前，向前往
    醫院處理之警員自首肇事並接受裁判。
三、認定被告犯罪所憑之證據：
（一）被告蔡明煌於警詢之供述，本院準備程序中與審理時之自
      白。
（二）告訴人張玉卿於警詢及偵查中、張玉玲於偵查中之指述；
      證人即現場承辦警員張維卿於偵訊中之具結證述。
（三）道路交通事故現場圖、道路交通事故調查報告(一)(二)表、被
      告蔡明煌之敏盛綜合醫院生化檢驗報告單、臺灣省桃園縣
      區車輛行車事故鑑定委員會函暨桃縣鑑991173案鑑定意見
      書、證號查詢機車駕駛人資料、證號查詢汽車駕駛人資料
      、臺灣桃園地方法院檢察署檢察官99年8 月10日勘驗筆錄
      與99年9 月27日勘驗筆錄、警製測試觀察紀錄表、交通部
      運輸研究所中華民國七十九年八月酒醉駕車對駕駛行為之
      分析研究各1 份；現場監視錄影光碟1 片；桃園縣政府警
      察局舉發違反道路交通管理事件通知單影本2 紙；現場照
      片共24張、現場勘察、監視器翻拍暨車損照片共56張及99
      年9 月27日現場勘驗照片6 張。
（四）被害人張秀美之敏盛綜合醫院診斷證明書、99年6 月6 日
      臺灣桃園地方法院檢察署檢察官相驗筆錄、臺灣桃園地方
      法院檢察署相驗屍體證明書、檢驗報告書各1 份，相驗照
      片12張。
四、核被告所為，係犯刑法第276 條第1 項過失致死罪。按汽車
    駕駛人無駕駛執照駕車、酒醉駕車，因而致人死亡，依法應
    負刑事責任者，加重其刑至二分之一，道路交通管理處罰條
    例第86條第1 項訂有明文，被告蔡明煌無駕駛執照且酒醉駕
    車，已如前述，因而致人死亡，自應依道路交通管理處罰條
    例第86條第1 項加重其刑至二分之一。另其於警員尚未知悉
    真正肇事之人前，向前往醫院處理之警員坦承其為肇事人，
    並自首接受裁判，此有桃園縣政府警察局道路交通事故肇事
    人自首情形紀錄表1 份在卷可稽，爰依刑法第62條前段規定
    減輕其刑。再被告同時有刑之加重及減輕事由，依刑法第71
    條第1 項規定，先加後減之。爰審酌本件被告係無照且飲用
    酒類後，竟仍騎乘輕型機車上路，行經劃設有停標字之無號
    誌交叉路口時，支線道未暫停讓幹線道直行車先行為肇事主
    因，過失情節重大，且造成被害人死亡之嚴重結果，惟斟酌
    被害人駕駛其所有之上開重型機車未充分注意車前狀況為肇
    事次因，亦有過失，並兼衡被告之智識程度、生活狀況及其
    犯罪後坦承犯行，態度尚可，然迄未與被害人家屬達成和解
    等一切情狀，量處如主文所示之刑，並諭知易科罰金之折算
    標準。
五、應適用之法條：
    刑事訴訟法第273 條之1 第1 項、第299 條第1 項前段、第
    310 條之2 、第454 條第1 項，刑法第276 條第1 項、第62
    條前段、第71條第1 項、第41條第1 項前段，道路交通管理
    處罰條例第86條第1 項，刑法施行法第1 條之1 第1 項、第
    2 項前段。
六、如不服本判決，應於判決送達後10日內向本院提出上訴狀（
    應附繕本），其未敘述上訴理由者，應於上訴期間屆滿後20
    日內補提理由書狀於本院，上訴於臺灣高等法院。
本案經檢察官馮浩庭到庭執行職務。
中    華    民    國   100    年    4     月    29    日
                    刑事庭  法  官  許曉微
以上正本證明與原本無異。
                            書記官  洪明媚
中    華    民    國   100    年    4     月    29    日
附錄本案論罪科刑法條：
中華民國刑法第276條
（過失致死罪）
因過失致人於死者，處2 年以下有期徒刑、拘役或2 千元以下罰
金。
從事業務之人，因業務上之過失犯前項之罪者，處5 年以下有期
徒刑或拘役，得併科3 千元以下罰金。